臺灣高等法院臺中分院刑事判決　　　　94年度上訴字第1343號
上　訴　人　臺灣南投地方法院檢察署檢察官
被　　　告　甲○○
　　　　　　　　　　號
上列上訴人因被告毒品危害防制條例案件，不服台灣南投地方法
院94年度訴字第61號中華民國94年5月25 日第一審判決（起訴案
號：台灣南投地方法院檢察署93年度毒偵字第1489號；移送併辦
案號：同署94年度毒偵字第211號 ），提起上訴，及移送併辦（
同署94年度毒偵字第729號），本院判決如下：
    主 　　 文
原判決關於施用第二級毒品部分撤銷。
甲○○連續施用第二級毒品，處有期徒刑陸月，如易科罰金，以
參佰元折算壹日。
    事 　　 實
一、甲○○曾於民國九十三年間，因施用毒品案件，經原審法院
    以九十三年度毒聲字第二七八號裁定送勒戒處所觀察、勒戒
    後，因無繼續施用毒品傾向，於九十三年十月十五日執行完
    畢出所，並由臺灣南投地方法院檢察署檢察官於九十三年十
    月二十五日以九十三年度毒偵字第一一二三號不起訴處分書
    為不起訴處分確定。
二、詎甲○○猶不知戒絕，於觀察、勒戒處分執行完畢後五年內
    ，復基於施用第二級毒品安非他命之概括犯意，自九十三年
    十月二十八日凌晨起，至九十四年二月五日中午止，依約每
    日數次之頻率，在南投縣草屯鎮○○路附近，以將安非他命
    置於玻璃吸食器內燒烤，吸食所產生煙霧之方式，連續施用
    安非他命多次；甲○○復承前揭施用第二級毒品之概括犯意
    ，又於九十四年二月十六日上午十一時五分回溯96小時內之
    某時間點，在不詳地點以不詳方法，再施用安非他命一次。
    嗣於九十三年十月二十八日十三時四十五分許，在南投縣政
    府警察局南投分局接受尿液調驗，檢出安非他命陽性反應；
    次於九十四年二月五日二十一時四十分許，在南投縣草屯鎮
    ○○路六九五號前查獲，經警採尿送驗呈安非他命陽性反應
    ；又於九十四年二月十六日上午十一時五分許，在南投縣政
    府警察局南投分局接受尿液調驗，檢出安非他命陽性反應，
    而查得上情（甲○○另犯連續施用第一級毒品部分，經原審
    判決有期徒刑十月確定）
三、案經南投縣政府警察局南投分局報告臺灣南投地方法院檢察
    署檢察官偵查起訴及移送原審暨本院併案審理。
    理 　　 由
一、被告甲○○經本院合法傳喚，無正當理由不到庭，據其前於
    本院準備程序時所為之答辯，除否認有於九十四年二月十六
    日上午十一時五分回溯96小時內再次施用安非他命外，餘皆
    坦認不諱。而被告於九十三年十月二十八日十三時四十五分
    許為警採取之尿液，經送詮昕科技股份有限公司（下簡稱詮
    昕公司）檢驗結果，呈安非他命陽性反應，此有該公司九十
    三年十一月十日報告編號三Ｂ○二○○三六號濫用藥物尿液
    檢驗報告一紙可憑；另被告於九十四年二月五日被查獲後，
    經警採取之尿液，送詮昕公司檢驗結果，呈安非他命陽性反
    應，此有該公司九十四年三月四日報告編號0000000
    0號濫用藥物尿液檢驗報告一紙附卷足稽。被告自九十三年
    十月二十八日凌晨起至九十四年二月五日中午止，連續施用
    安非他命之事實，應堪以認定。次查，被告雖否認於九十四
    年二月十六日上午十一時五分回溯96小時內有施用安非他命
    之行為；然警方於九十四年二月十六日上午十一時五分對被
    告採取尿液，經送詮昕公司檢驗結果，呈安非他命陽性反應
    ，此有該公司94年3月7日報告編號00000000號濫用藥物尿液
    檢驗報告一紙附卷足稽。按一般人如未施用安非他命，其尿
    液應不會檢出安非他命反應，倘有吸用者，約百分之七十於
    二十四小時內自尿中排出，約百分之九十於九十六小時自尿
    中排出，故推算施用時間距採尿時間最長可能不會超過四日
    ，此有行政院衛生署藥物食品檢驗局八十一年二月八日（八
    一）藥檢壹字第○○一一五六號函敘明在案。是經採尿檢驗
    有安非他命反應者，通常可認其人於採尿前四日內某時有施
    用安非他命。查被告於九十四年二月十六日上午十一時五分
    ，經警採尿檢驗結果呈安非他命陽性反應，已如前述，足見
    被告於該採尿之前四日內之某時，尚有施用第二級毒品安非
    他命各一次之事實無訛，所辯係卸責之詞，不足採信。又查
    ，被告於九十三年間，因施用毒品案件，經原審法院以九十
    三年度毒聲字第二七八號裁定送勒戒處所觀察、勒戒後，因
    無繼續施用毒品傾向，於九十三年十月十五日執行完畢出所
    ，並由臺灣南投地方法院檢察署檢察官於九十三年十月二十
    五日以九十三年度毒偵字第一一二三號不起訴處分書為不起
    訴處分確定之事實，有台灣高等法院被告前案紀錄表、台灣
    南投地方法院檢察署刑案資料查註紀錄表在卷足佐，足見被
    告係在觀察、勒戒執行完畢後五年內再犯本件施用毒品之罪
    。本案事證明確，被告犯行堪以認定，自應依法論科。
二、按安非他命係屬毒品危害防制條例第二條第二項第二款所指
    之第二級毒品，不得非法施用。核被告施用安非他命之所為
    ，係犯毒品危害防制條例第十條第二項之施用第二級毒品罪
    。其施用前持有安非他命之低度行為，為施用之高度行為所
    吸收，不另論罪。被告前後多次施用安非他命之犯行，時間
    緊接，方法相同，觸犯構成要件相同之罪，顯係基於概括犯
    意而為，為連續犯，應依刑法第五十六條之規定以一罪論，
    並加重其刑。另被告除起訴犯罪事實以外之施用安非他命犯
    行雖未據起訴，然此部分與起訴部分間具有連續犯之裁判上
    一罪關係，為起訴效力所及，且經臺灣南投地方法院檢察署
    函請併案審理，本院自得併予審究。原審認被告犯罪事證明
    確，予以論罪科刑，固非無見，惟原判決對於臺灣南投地方
    法院檢察署94年度毒偵字第729 號函請併辦之被告於九十四
    年二月十六日上午十一時五分回溯96小時內之某時，再施用
    安非他命一次之犯行，未及併案審理，尚有未洽，檢察官執
    此上訴，指摘原判決不當，為有理由，自應由本院將原判決
    關於被告施用第二級毒品部分撤銷改判（被告施用第一級毒
    品部分，檢察官、被告均未上訴）。爰審酌被告甫因施用毒
    品犯行，經觀察、勒戒執行完畢，仍無視國家杜絕毒品之政
    策，猶再連續施用安非他命不綴，惟施用毒品係對於自身健
    康之戕害行為，對他人權益損害非鉅，犯後坦承大部分犯行
    之態度等一切情狀，量處如主文第二項所示之刑，並諭知易
    科罰金折算之標準。
三、被告經合法傳喚，無正當理由不到庭，爰不待其陳述，逕行
    判決。
據上論結，應依刑事訴訟法第三百七十一條、第三百六十九條第
一項前段、第三百六十四條、第二百九十九條第一項前段，毒品
危害防制條例第十條第二項，刑法第十一條前段、第五十六條、
第四十一條第一項前段，罰金罰鍰提高標準條例第二條，判決如
主文。
本案經檢察官乙○○到庭執行職務。
中　　華　　民　　國　　94　　年　　8 　　月　　4 　　日
              刑事第四庭  審判長法　官　洪　耀　宗
              　　　　　　　　　法　官　陳　欣　安
              　　　　　　　　　法　官　江　德　千
上列正本證明與原本無異。
不得上訴。
　　　　　　　　　　　　　　　　書記官　吳　麗　琴
中　　華　　民　　國　　94　　年　　8 　　月　　4 　　日
【附錄論罪科刑法條】
毒品危害防制條例第十條第二項：
施用第二級毒品者，處三年以下有期徒刑。
　　　　　　　　　　　　　　　　　　　　　　　　　　　Ｉ
